臺灣高等法院刑事裁定
109年度抗字第2034號
抗  告  人  廖欣慧



上列抗告人即受刑人因聲請撤銷緩刑案件，不服臺灣桃園地方法
院109年度撤緩字第384號，中華民國109年10月29日裁定，提起
抗告，本院裁定如下：
    主  文
抗告駁回。
    理  由
一、原裁定意旨略以：抗告人即受刑人廖欣慧（下稱受刑人）前
    因犯不能安全駕駛致交通危險案件，經原審於109年8月6 日
    ，以109 年度壢交簡字第2315號判決判處有期徒刑2月，如
    易科罰金，以新臺幣（下同）1,000 元折算1日，緩刑2 年
    ，緩刑期間付保護管束，並應自判決確定日起1年內向公庫
    支付2萬元，及應向指定之政府機關、政府機構、行政法人
    、社區或其他符合公益目的之機構或團體提供80小時之義務
    勞務，於109年9月9日確定在案在案等情，有本院被告前案
    紀錄表1份在卷可稽。而受刑人於109年10月8日至臺灣桃園
    地方檢察署表示：我要撤銷緩刑等語，此有執行筆錄可佐，
    足見受刑人顯無意願履行緩刑負擔，從而其違反所定負擔情
    節自屬重大，原審認原宣告之緩刑難收其預期效果，而有執
    行刑罰之必要，是檢察官依刑法第75條之1第1項第4款之規
    定聲請撤銷緩刑之宣告，核無不合，應予准許，爰依刑事訴
    訟法第476條、刑法第75條之1第1項第4款規定撤銷受刑人之
    緩刑宣告等語。
二、抗告意旨略以：受刑人不清楚撤銷緩刑及履行緩刑之區別，
    保護官建議執行緩刑，伊支付罰金有困難云云。
三、按緩刑宣告，得斟酌情形，命犯罪行為人向指定之政府機關
    、政府機構、行政法人、社區或其他符合公益目的之機構或
    團體，提供40小時以上240小時以下之義務勞務。又受緩刑
    之宣告而有違反第74條第2項第1款至第8款所定負擔情節重
    大，足認原宣告之緩刑難收其預期效果，有執行刑罰之必要
    者，得撤銷其宣告，刑法第74條第2項第5款及第75條之1第1
    項第4款分別定有明文。蓋緩刑制度之本旨，乃在鼓勵惡性
    較輕之犯罪行為人或偶發犯、初犯得適時改過，以促其遷善
    ，復歸社會正途；又緩刑宣告得以附負擔方式為之，亦係基
    於個別預防與分配正義，俾確保犯罪行為人自新及適度填補
    其犯罪所生之損害為目的，然犯罪行為人經宣告緩刑後，若
    有具體事證足認其並未因此反省悔悟、改過遷善並謹慎舉止
    ，自仍有執行刑罰之必要，以彰法治，是以前揭刑法第75條
    之1所謂「情節重大」，係指受刑人是否誠心接受緩刑所附
    之負擔、是否顯有履行負擔之可能卻故意不履行或虛應、藉
    詞推託、甚至隱匿處分財產等情，由法院依職權本於合目的
    性之裁量，妥適審酌受刑人於緩刑期間內違反應遵守事項之
    情節是否重大，已達難收其預期效果之程度，而確有執行刑
    罰之必要。
四、經查：
　㈠受刑人前因公共危險案件，經臺灣桃園地方法院以109年度壢
    簡字第2315號判處不能安全駕駛動力交通工具罪，處有期徒
    刑2月，緩刑2年，緩刑期間付保護管束，並應自判決確定之
    日起1年內向公庫支付2萬元，及應向指定之政府機關、政府
    機構、行政法人、社區或其他符合公益目的之機構或團體提
    供80小時之義務勞務，上開判決於109年9月9日確定等節，
    有上開刑事判決、本院被告前案紀錄表各1份在卷可稽。
　㈡受刑人於109年10月8日至臺灣桃園地方檢察署時陳稱：其收
    到判決，因其工作之關係，義務勞務之時間無法配合執行，
    希望向法院聲請撤銷緩刑等情，有該署109年10月8日執行筆
    錄1份在卷可稽。足認受刑人已明示無意願遵守本案判決緩
    刑宣告所附條件，顯見其違反刑法第74條第2項第5款所定負
    擔情節重大，緩刑宣告已難收其預期效果，而有執行刑罰之
    必要，原審因而裁定撤銷其緩刑宣告，於法並無不合。
　㈢受刑人雖以前詞提起抗告。惟受刑人於前揭時間前往臺灣桃
    園地方檢察署陳述時，書記官已當場向其說明「撤銷緩刑裁
    定確定後，本件先前向公庫繳納的2萬元不能折抵之後的易
    科罰金，另撤銷緩刑後，需改繳納易科罰金，是否知悉」等
    語，受刑人則答：「知悉，我會依報到通知，來地檢署執行
    」等語，有該執行筆錄可憑，堪認受刑人已明確瞭解緩刑一
    旦遭撤銷後，即須繳納易科罰金之法律效果。從而，受刑人
    明知撤銷緩刑之法律效果，僅因執行義務勞務之時間無法配
    合即表示欲撤銷緩刑，復以支付罰金有困難為由提起抗告，
    顯見其無履行緩刑條件之真意，足認其違反緩刑負擔情節重
    大，原緩刑宣告已難收預期效果。是受刑人上揭抗告意旨，
    容無可採。
　㈣綜上，原審依檢察官之聲請，依刑法第75條之1第1項第4款規
    定，撤銷受刑人之緩刑宣告，經核於法並無不合。受刑人泛
    以其不清楚撤緩與履行緩刑之區別，保護官建議執行緩刑，
    其支付罰金有困難為由，指摘原裁定不當，為無理由，應予
    駁回。
據上論斷，應依刑事訴訟法第412條，裁定如主文。
中　　華　　民　　國　　109 　年　　12　　月　　11　　日
                  刑事第二十一庭審判長法　官  許宗和
                                      法　官  黃惠敏
                                      法　官  章曉文
以上正本證明與原本無異。
不得再抗告。
                                      書記官  陳媖如
中　　華　　民　　國　　109 　年　　12　　月　　11　　日